臺灣花蓮地方法院刑事判決
111年度原易字第52號
公  訴  人  臺灣花蓮地方檢察署檢察官
被      告  李吉雄


選任辯護人  陳鈺林律師（法扶律師）          
上列被告因竊盜案件，經檢察官提起公訴（111年度偵字第809號
），本院判決如下：
    主  文
李吉雄犯竊盜罪，處有期徒刑貳月，如易科罰金，以新臺幣壹仟
元折算壹日。
    事  實
李吉雄意圖為自己不法之所有，基於竊盜之犯意，於民國111年1
月21日15時5分許，在花蓮縣豐濱鄉（詳卷），將閻建輝所有之
車牌號碼000-0000號普通重型機車（下稱本案機車），以乘坐其
上，並以腳部推動本案機車之方式竊取得手離去。
    理  由
一、證據能力
    按被告以外之人於審判外之言詞或書面陳述，除法律有規定
    者外，不得作為證據；被告以外之人於審判外之陳述，雖不
    符前4條之規定，而經當事人於審判程序同意作為證據，法
    院審酌該言詞陳述或書面陳述作成時之情況，認為適當者，
    亦得為證據，刑事訴訟法第159條第1項、第159條之5第1項
    分別定有明文。查就檢察官所提出之供述證據，被告李吉雄
    及其辯護人對於證據能力部分表示同意有證據能力等語（見
    本院卷第115頁至第116頁），本院審酌該等證據核無違法取
    證或證明力顯然過低之情事，依各該陳述作成時之狀況並無
    不適當或顯不可信之情形，自均得為證據，合先敘明。
二、訊據被告矢口否認有何竊盜犯行，辯稱：本案機車擋在路邊
    ，我只是要把它牽到裡面，是要移車而已，沒有要偷云云；
    辯護人為被告辯稱：被告沒有不法所有意圖，只是使用竊盜
    。經查：
　㈠被告於111年1月21日15時5分許，在花蓮縣豐濱鄉（詳卷），
    將被害人閻建輝所有之本案機車，以乘坐本案機車上，並以
    腳部推動之方式，將本案機車移至花蓮縣○○鄉○○00號前，為
    兩造所不爭執（見本院卷第114頁至第115頁），且有搜索扣
    押筆錄、扣押物品目錄表、扣押物品收據、現場照片、車號
    查詢機車車籍表附卷可稽（見警卷第17頁至第27頁、第35頁
    至第39頁，偵卷第63頁），是本案機車為被害人所有，而警
    查獲被告時，本案機車已在其實力支配之下等情，首堪認定
    。
　㈡次查，被害人於警詢中證稱：本案機車是我所有，是15時許
    在自家門前遭竊，我將本案機車停放在花蓮縣豐濱鄉（詳卷
    ）等語（見偵卷第45頁），而被告為警查獲時，自承「摩托
    車是下面牽的、紅綠燈左轉那邊」，並偕同警員至上址指認
    地點，行竊地點距離被告遭查獲地點之車程約莫45秒，此則
    有密錄器光碟存卷可證，並經本院勘驗在卷（見本院卷第10
    9頁、第112頁至第113頁），是被告已將本案機車移動相當
    距離，其辯稱因機車擋道而移車云云，並不可採。
　㈢末查，被告將本案機車移動相當距離，已破壞被害人對本案
    機車之持有，被告並不清楚本案機車為何人所有，逕行不告
    而取，當具不法所有意圖，辯護人為被告辯護稱係使用竊盜
    ，並無證據可支持，自無從為對被告有利之認定。
　㈣綜上，本案事證明確，被告犯行已堪認定，應依法論科。
三、核被告所為，係犯刑法第320條第1項之竊盜罪。本案檢察官
    雖主張被告構成累犯，惟並未具體指出證明方法，故本院無
    從認定是否構成累犯，是就被告前案之部分，依刑法第57條
    第5款有關犯罪行為人之品行予以審酌、評價即足（最高法
    院110年度台上字第5660號判決意旨參照）。
四、爰審酌被告正值壯年卻不思以正當方式獲取財物，未能尊重
    他人財產法益，酒後逕自竊取本案機車造成被害人困擾，所
    為確有不該；考量被告於警詢時坦承犯行，後又改口否認，
    對其行為無所反省，犯後態度難認良好，且過往亦有竊盜前
    科，並非竊盜初犯，有臺灣高等法院被告前案紀錄表在卷可
    參，兼衡其高職肄業之智識程度、業工、家庭經濟狀況小康
    等一切情狀（見警卷第7頁），量處如主文所示之刑，並諭
    知易科罰金之折算標準。
五、又本案機車已發還被害人，有扣押物具領保管單、贓物認領
    保管單附卷可憑（見偵卷第51頁至第53頁），依刑法第38條
    之1第5項之規定，毋庸宣告沒收、追徵，附此敘明。　　　
據上論斷，應依刑事訴訟法第299條第1項前段，判決如主文。
本案經檢察官林英正提起公訴，檢察官簡淑如到庭執行職務。
中　　華　　民　　國　　111 　年　　8 　　月　　25　　日
　　　　　　　　　刑事第二庭    法　官　黃夢萱
以上正本證明與原本無異。
如不服本判決應於收受送達後20日內向本院提出上訴書狀，並應
敘述具體理由。其未敘述上訴理由者，應於上訴期間屆滿後20日
內向本院補提理由書(均須按他造當事人之人數附繕本)「切勿逕
送上級法院」。告訴人或被害人如對於本判決不服者，應具備理
由請求檢察官上訴，其上訴期間之計算係以檢察官收受判決正本
之日期為準。
辯護人依據刑事訴訟法第346條、公設辯護人條例第17條及律師
法第32 條第2項、第36條等規定之意旨，尚負有提供法律知識、
協助被告之義務（含得為被告之利益提起上訴，但不得與被告明
示之意思相反）。
因疫情而遲誤不變期間，得向法院聲請回復原狀。
中　　華　　民　　國　　111 　年　　8 　　月　　26　　日
                                書記官  張亦翔   
附錄本案論罪科刑法條全文
刑法第320條第1項
意圖為自己或第三人不法之所有，而竊取他人之動產者，為竊盜
罪，處五年以下有期徒刑、拘役或五十萬元以下罰金。